【裁判字號】    89,上易,1239
【裁判日期】    890621
【裁判案由】    毒品危害防制條例
【裁判全文】
臺灣高等法院臺中分院刑事判決                  八十九年度上易字第一二三九號
    上  訴人即
    被      告  甲○○
右上訴人因違反毒品危害防制條例案件，不服台灣台中地方法院八十九年度易字第九
六九號中華民國八十九年四月二十一日第一審判決（起訴案號：台灣台中地方法院檢
察署八十九年度毒偵字第二六四號）提起上訴，本院判決如左：
    主  文
上訴駁回。
    事  實
一、甲○○曾於民國（下同）八十年間，因違反麻醉藥品管理條例案件，經台灣台中
    地方法院判處有期徒刑六月確定，於八十年七月二十五日易科罰金執行完畢，復
    於八十一年間，又因違反麻醉藥品管理條例案件，經台灣台中地方法院判處有期
    徒刑六月確定，於八十一年三月二十日易科罰金執行完畢，猶不知悔改，再於八
    十八年間又因施用毒品案件，經依台灣桃園地方法院裁定送觀察、勒戒後，認無
    繼續施用毒品之傾向，由台灣台中地方法院檢察署檢察官於八十八年十一月二十
    日以八十八年度毒偵字第一三六四號案件為不起訴處分確定。詎甲○○依然不知
    悔改，仍基於概括犯意，自八十九年一月二日起至同月四日上午八時許止，連續
    在台中市○○區○○路八之六號住處，以將第二級毒品安非他命置放於吸食器內
    ，再以火燒烤而吸其煙霧之方式，施用第二級毒品安非他命多次。嗣於八十九年
    一月五日凌晨一時三十分許，在台中市○○路○段與惠中路交岔路口為警查獲，
    並在其身上扣得其所有之第二級毒品安非他命一包（含袋重○．九公克），復帶
    同警員至其上址住處扣得其所有供施用安非他命之吸食器二組。嗣於八十九年一
    月五日由原審法院以八十九年度毒聲字第六二號裁定，送台灣台中看守所附設勒
    戒處所執行觀察、勒戒，且經採尿送驗結果呈安非他命類陽性反應及鴉片類陽性
    反應（此部分未據起訴），迨至八十九年一月十三日，甲○○仍有繼續施用毒品
    之傾向。
二、案經台中市警察局刑警隊報請臺灣臺中地方法院檢察署檢察官偵查起訴。
    理  由
一、訊據被告甲○○固供認其於八十八年間，確曾因施用毒品案件，經台灣桃園地方
    法院裁定送觀察、勒戒，後認無繼續施用毒品之傾向，已由台灣台中地方法院檢
  察署檢察官於八十八年十一月二十日以八十八年度毒偵字第一三六四號案件為不
    起訴處分確定等情，亦承認其於八十九年一月五日凌晨一時三十分許，有在台中
    市○○路○段與惠中路交岔路口，被警在其身上查扣第二級毒品安非他命一包（
    含袋重○．九公克），後在其台中市○○區○○路八之六號之住處，又被警查扣
    供施用安非他命之吸食器二組，惟被告仍矢口否認伊有前開吸用第二級毒品安非
    他命之犯罪情事，辯稱：伊係為促伊之配偶藍虹妙改掉吸毒惡習，才於偵查中承
    認有施用安非他命，惟實際上並無此事，應不為罪等情。
二、然查：被告確有前開多次施用第二級毒品安非他命之犯行，除據其於警訊中供承
    不諱外（見偵查卷第一、二頁），其於檢察官訊問時，亦供承：「是從八十九年
    一月二日起吸至八十九年一月四日止，在家中吸食」等語（見偵查卷第二十二頁
    反面），復於原審訊問時，又再度坦承有以扣案之吸食器吸用第二級毒品安非他
    命（見原審卷第十頁）。若被告並無此項犯罪情事，豈有迭次供承之理。復參酌
    被告於八十九年一月五日被送往台灣台中看守所附設勒戒處所執行觀察勒戒後，
    經採集其尿液送長昕生活事業股份有限公司新東分公司檢驗結果，確呈甲基安非
    他命類陽性反應，此有該公司濫用藥物尿液檢驗報告一件附卷（見偵查卷第三十
    八頁）可稽，及其所犯又有事實欄所載之扣押物品扣案可憑等情，被告確有前開
    多次施用第二級毒品安非他命之犯行，應堪認定。其前開所辯，無非係卸責之詞
    ，不足採信。又被告前開曾因施用毒品案件，曾經台灣桃園地方法院裁定送觀察
    、勒戒後，認無繼續施用毒品之傾向，已由台灣台中地方法院檢察署檢察官於八
    十八年十一月二十日以八十八年度毒偵字第一三六四號案件為不起訴處分確定在
    案乙情，有臺灣台中地方法院檢察署刑案資料查註紀錄表一件在卷可參。被告於
    五年內再犯毒品危害防制條例第十條之罪，經原審法院以八十九年度毒聲字第六
    二號裁定送觀察、勒戒後，認有繼續施用毒品之傾向，亦有台灣台中看守所以八
    十九年一月十八日中所太總字第○二五五號函撿送之「有繼續施用毒品傾向證明
    書」一件附卷（見偵查卷第三十四頁）可佐。事證明確，被告犯行堪予認定。
三、核被告所為，係犯毒品危害防制條例第十條第二項之施用第二級毒品罪。其先後
    多次施用第二級毒品安非他命之犯行，時間緊接，犯罪構成要件相同，顯係基於
    概括之犯意反覆而為，為連續犯，應依刑法第五十六條之規定論以一罪，並加重
    其刑。至被告持有第二級毒品安非他命之犯行，已被施用第二級毒品安非他命之
    高度行為所吸收，不另論罪。原審爰審酌被告曾有多次違反麻醉藥品管理條例案
    件之前科，仍不知悔改，及其施用第二級毒品安非他命之犯罪情節，以及犯後態
    度等一切犯罪情狀，依據刑法第十一條前段、第五十六條、毒品危害防制條例第
    十條第二項、第二十條第三項之規定，量處被告有期徒刑七月，並依毒品危害防
    制條第十八條第一項前段之規定，諭知應將扣案之第二級毒品安非他命一包（含
    袋重○點九公克）沒收銷燬，另依刑法第三十八條第一項第二款之規定，將扣案
    屬被告所有且供其犯罪所用之吸食器二組併予宣告沒收，其認事用法均無不合，
    量刑亦甚允當。被告上訴否認犯罪，指謫原判決認事用法不當，請求將原審判決
    撤銷，為無理由，其上訴應予以駁回。
四、據上論斷，應依刑事訴訟法第三百六十八條，判決如主文。
本案經檢察官乙○○到庭執行職務。
中      華      民      國    八十九     年      六       月   二十一   日
                                  臺灣高等法院臺中分院刑事第三庭
                              審判長法  官  方  艤  駐
                                              法  官  劉  連  星
                                              法  官  廖  柏  基
右正本證明與原本無異。
不得上訴。
                                              書記官  柯  孟  伶
中      華      民      國    八十九     年      六       月   二十二   日
附錄：本案論罪科刑法條全文
毒品危害防制條例第十條第二項：施用第二級毒品者，處三年以下有期徒刑。
                                                                        Ｑ


司法院資訊處製作；財團法人民間司法改革基金會備份。
